臺灣臺中地方法院刑事判決　　　　　　　　　　　　　九十三年度金訴字第四六號
　　公　訴　人　臺灣臺中地方法院檢察署檢察官
　　被　　　告　癸○○
　　被　　　告　辛○○
　　共　　　同　本院公設辯護人己○○
　　指定辯護人
右列被告因詐欺案件，經檢察官提起公訴（九十三年度偵字第一二三八號）及移
辦（九十三年度偵字第一六八七六號），本院判決如左：
    主  文
癸○○、辛○○共同以意圖為自己不法之所有，以詐術使人將本人之物交付為常業，
癸○○處有期徒刑壹年陸月，辛○○處有期徒刑壹年肆月。
    事  實
一、癸○○原係承作採收龍眼等工作，但因果樹收成不好，無工作收入而缺錢花用，
    乃明知真實姓名年籍不詳屬於詐欺集團一員之綽號「吳董」之成年男子，專門收
    購他人之金融帳戶，係欲將該帳戶作為財產犯罪之工具使用，供自己或他人實施
    犯罪之被害人匯款後，再行領出，以掩飾其犯行而不易遭人追查，竟為圖取「吳
    董」所允諾之不詳數額金錢以花用，仍與「吳董」共同基於常業詐欺之犯意聯絡
    ，先由「吳董」在網路聊天室裡，以「臺北臺灣巨集公司」（以下簡稱臺灣巨集
    公司）之名義刊登徵才廣告，因而認識乙○○與甲○○後，「吳董」即將乙○○
    及甲○○之聯絡電話交付癸○○，癸○○乃先以電話與乙○○聯絡，並相約於民
    國九十二年十一月十三日晚上七時許，在臺中縣大里市○○路「月光流域茶坊」
    見面，屆時癸○○即與同具有常業詐欺犯意聯絡，且當時亦無工作收入之辛○○
    共同赴約，見面後癸○○及辛○○即向乙○○自我介紹其分別係臺灣巨集公司之
    負責人及總經理，言談間癸○○並向乙○○佯稱其家族在國外有價值新臺幣（下
    同）數億元之古堡要出賣，因其雙胞胎妹妹想爭奪遺產，怕被其妹妹冒領，所以
    需要帳戶作為遺產規劃，將錢匯進來之用，至於借用帳戶之事會請律師見證，每
    個月均會給乙○○一筆費用作為報酬等語，辛○○則於一旁附和，致乙○○不疑
    有他，乃應允之，隨即依癸○○之指示，除提供其原有設於南投縣埔里中心埤郵
    局之如附表一編號１所示之帳戶外，並分次至如附表一編號２至１０所示之金融機
    構開設帳戶（開設帳戶之日期、帳號均詳如附表一所示），並於開戶完成後，將
    存摺、印章、提款卡及其密碼交付予癸○○及辛○○。另癸○○亦以電話邀約甲○○於九十二年十一月十四日晚上七時許，在「月光流域茶坊」見面，癸○○、
    辛○○即與乙○○一同前往與甲○○面談，嗣該店打烊後，再至臺中市○○路「
    向日葵茶坊」聊天，席間癸○○及辛○○復以同一說詞要求甲○○提供帳戶，並
    允諾待事成之後，將給予一百二十萬元作為報酬，致甲○○信以為真，先提供其
    已開設之如附表二編號１所示之帳戶後，另依癸○○之指示，分別至如附表二編
    號２至５所示之金融機構開設帳戶（開設帳戶之日期、帳號均如附表二所示）。
    待取得乙○○如附表一所示之帳戶、甲○○如附表二所示帳戶之存摺、印章、提
    款卡及其密碼（附表一編號６所示之華僑銀行帳戶部分無提款卡及密碼）後，癸○○及辛○○即將之交付予「吳董」，惟因林義明尚未領得如附表一編號６所示
    之華僑銀行帳戶之提款卡，「吳董」不願收受該帳戶之存摺，因而未交付予「吳
    董」。另辛○○復基於同一之常業詐欺犯意，於九十三年一月十三日自行至國泰
    世華商業銀行篤行分行開設帳號000000000000000之帳戶後，旋
    即以二千元之代價，將前揭帳戶出售予「吳董」，並交付該帳戶之存摺、印章、
    提款卡及其密碼予「吳董」。嗣「吳董」所組成之詐騙集團自不詳管道取得戊○○之電話後，即於九十二年十一月二十九日十四時許，撥打電話聯絡戊○○，諉
    稱係郵局人員欲通知戊○○有郵件遭退件，再請戊○○撥打電話號碼00000
    00000號及0000000000號行動電話，查詢退件相關問題。戊○○
    乃依其指示再撥打前述電話查詢，此時該詐欺集團之另一成員即告知該退件郵件
    係關於健保退費之事，可藉由自動櫃員機查詢云云，嗣戊○○至自動櫃員機查詢
    後，因查無是項退費，乃再撥打上開電話詢問，該詐欺集團成員因而要戊○○至
    自動櫃員機依其指示操作，致戊○○陷於錯誤，依其指示分別於同日十五時五十
    八分許、十六時八分許、十六時十八分許，在臺北縣板橋市○○路○段二號國泰
世華銀行自動櫃員機，分別將其設於臺北國際商業銀行帳號000000000
    0000及合作金庫帳號00000000000000帳戶內之款項，分三次
    匯入如附表一所示編號９之乙○○設於中國國際商業銀行臺中分行帳戶內。該詐
    欺集團成員復於九十三年二月十六日，撥打電話給丁○○，佯稱係「臺北郵局羅
    銘傑主任」，要通知丁○○九十二年十月份之健保費退費之通知寄到家中無人收
    受，乃退回郵局，其款項已匯入電腦，可以用金融卡轉帳到丁○○帳戶內云云，
    丁○○乃於同日十二時二十三分許，在苗栗縣頭份鎮斗煥郵局自動櫃員機，依該
    詐欺集團成員之指示操作，將其設於中國國際商業銀行頭份分行○五八─一○─
    一七四五○─一帳號內之九萬九千八百八十九元匯入前揭辛○○所開設之國泰世
    華銀行篤行分行帳戶內。迨戊○○及丁○○分別匯款至詐欺集團成員所指定之帳
    戶後，再由該詐騙集團成員以至自動櫃員機提款機領取匯款或跨行轉帳之方式，
    獲得不法利益，嗣因戊○○及丁○○發覺其帳戶內之款項短少，始知受騙，報警
    而循線查獲。
二、案經臺中縣警察局、臺中市警察局第二分局報告臺灣臺中地方法院檢察署檢察官
    偵查起訴及移送併辦。
    理  由
一、訊據被告癸○○固直承：有受綽號「吳董」之成年男子指示，冒充臺灣巨集公司
    之負責人，與乙○○、甲○○取得聯繫後，在臺中縣大里市○○路「月光流域茶
    坊」、臺中市○○路「向日葵茶坊」向乙○○、甲○○佯稱因在國外有遺產，急
    須存摺帳戶轉帳匯款，而騙取乙○○及甲○○如附表一、二所示之帳戶存摺、提
    款卡及印章，伊再將前揭帳戶等物，交付「吳董」等情，惟矢口否認有何常業詐
    欺犯行，辯稱：並非詐欺集團之成員，當時是因為看到報紙廣告說可以幫信用破
    產或有瑕疵之人辦理貸款，伊因為種植果樹收成不好缺錢可用，所以乃依其上所
    載電話與「吳董」聯絡，「吳董」乃要伊提供帳戶，以便將錢轉帳至伊所提供之
    帳戶內，方可辦理貸款，但伊因當時國民身分證放在伊配偶庚○○處，所以無法
    申請帳戶，「吳董」就說他在網路上認識乙○○及甲○○，又提供臺灣巨集公司
    之名稱，要伊向乙○○及甲○○說公司要請人，需要帳戶提供薪資轉帳，但伊覺
    得別人不可能相信有這種事，「吳董」即教伊以有遺產在國外，需要帳戶轉帳為
    由，要求乙○○及甲○○提供帳戶，伊乃依此方式要求乙○○及甲○○去開立帳
    戶，再將存摺、及除附表一編號６以外帳戶之提款卡交給伊，伊再轉交給「吳董
    」，嗣後伊知道該帳戶有問題後，也曾試著要將存摺等物拿回來，並不知道「吳
    董」是詐欺集團的人云云。被告辛○○則供承：癸○○在和乙○○、甲○○講國
    外遺產之事時，伊亦在場，癸○○沒有空時，就叫伊將存摺等物交給「吳董」；
    伊設於國泰世華銀行之帳戶，是伊交給「吳董」辦貸款，吳董有先拿一、二千元
    給伊等語，惟矢口否認有何常業詐欺犯行，辯稱：不知道癸○○是在向乙○○及
    甲○○騙取存摺，是一直到警局作筆錄時癸○○承認有騙取存摺之事時，方知悉
    此事；是因為要請「吳董」代辦貸款，所以才在國泰世華銀行開戶，將該帳戶之
    存摺等物交付「吳董」云云。經查：
  (一)右揭被告癸○○、辛○○與「吳董」共同詐騙被害人乙○○及甲○○如附表一、
    二所示帳戶之犯罪事實，業據證人即被害人乙○○於警詢及本院審理時、證人甲○○於警詢時分別證述經由網路上徵才廣告而認識被告癸○○及辛○○，被告癸○○諉稱係臺灣巨集公司負責人、被告辛○○則冒稱為臺灣巨集公司總經理，二
    人藉由面試之機會誑稱被告癸○○在國外有遺產，需要帳戶作為遺產規劃之用，
    願意給付金錢作為證人乙○○及甲○○提供帳戶之報酬，證人乙○○及甲○○乃
    分別提供已開設或依被告之指示設立之如附表一、二所示帳號，並交付其存摺、
    印章、提款卡及其密碼予被告等情甚為明確，並有人頭資料庫人頭帳號鍵檔、中
    國國際商業銀行臺中分行客戶歷史檔交易明細查詢表、臺灣銀行客戶往來明細查
    詢單、第一商業銀行東港分行顧客帳戶資料查詢單暨存款明細分類帳、證人乙○○大里大新街郵局查詢帳戶基本資料暨郵政劃撥儲金帳戶對帳單、以局號帳號查
    詢客戶基本資料、證人乙○○埔里中心埤郵局客戶歷史交易清單、證人甲○○東
    港郵局客戶基本資料暨客戶歷史交易清單、第一商業銀行開戶資料及交易明細、
    合作金庫銀行新開戶建檔登錄單各一份及合作金庫銀行印鑑卡、各類存款分戶交
    易明細表、復華銀行存摺存款對帳單各二份附卷可稽、且有扣案之如附表一編號
    ６所示之華僑銀行帳戶存摺一本可資佐證。
  (二)被告辛○○復於同年一月十三日至國泰世華商業銀行篤行分行開設帳號0000
    00000000000之帳戶，並將前揭帳戶之存摺、印章、提款卡及密碼交
    付「吳董」等情，業經被告辛○○於本院審理時供明在卷（見本院九十四年一月
    十四日審理筆錄第五頁），並有國泰世華商業銀行存款相關業務申請書一份在卷
    可憑。
  (三)被告辛○○就與被告癸○○共同詐騙證人乙○○及被害人甲○○之帳戶部分，雖
    於本院審理時辯稱：不知道被告癸○○是在向乙○○及甲○○騙取存摺等物云云
    ，被告癸○○亦以證人之身分於本院審理時證稱：有遺產要過戶這件事是「吳董
    」編造的，但辛○○以為這件事是真的，也相信伊是臺灣巨集公司之負責人，他
    不知道伊要向「吳董」借錢，叫辛○○將乙○○及甲○○之存摺等物拿給「吳董
    」時，並未告訴辛○○存摺等物是要作何用云云。惟查：
  1.被告辛○○於警詢時即已供承：乙○○及甲○○於警詢筆錄中指認癸○○詐騙銀
    行存摺時，伊均在場且與癸○○一搭一唱，共同向乙○○及甲○○行騙等語屬實
    ；癸○○係以要處理國外遺產問題、在英國有古堡要出售，古堡連同其內之古董
    價值數億元等情，向乙○○及甲○○借用銀行存摺，事成後該數億元所生之利息
    由乙○○及甲○○平分，當時伊僅在一旁附和等語（見偵卷第二○、二一頁）；
    而證人乙○○於警詢時亦證述：是遭癸○○及辛○○一搭一唱欺騙而申請帳戶給
    他們使用等語（見偵卷第二八頁）；復於本院審理時證稱：辛○○說他是臺灣巨
    集公司總經理，也與癸○○輪流介紹臺灣巨集公司之營業狀況、營業方針，對於
    癸○○提到資產規劃部分，也在一旁附和等語（見本院九十三年十一月九日審理
    筆錄第五、七頁）；另證人甲○○亦於警詢時證述：當癸○○稱其在國外有古堡
    及許多遺產時，辛○○就在一旁附和等語（見偵卷第三四、三五頁），足證被告
    辛○○確實有與被告癸○○以一搭一唱、在旁附和之方式，向證人乙○○及甲○○謊稱被告癸○○在國外有價值數億元之遺產、古堡，需要帳戶匯款等情，應堪
    認定。
  2.又被告癸○○於本院審理時供承：在九十一年中秋節時認識辛○○，他雖然知道
    伊有配偶，但仍願意當伊男朋友，認識之後幾乎每天都在一起，也住在一起，對
    伊家庭狀況及經濟情形都很瞭解，伊父母健在，還有一個妹妹楊淑菁等語（見本
    院九十三年十一月九日審理筆錄第二○至二二頁）；惟楊淑菁係七十三年七月二
    十二日生，亦有其國民身分證正反面影本附於臺灣士林地方法院檢察署九十二年
    度偵字第九五三五號偵查卷宗可稽，被告癸○○（生日為六十九年五月八日）與
    其唯一之妹妹楊淑菁之生日既非相同，足徵其二人並非雙胞胎，佐以被告辛○○
  與被告癸○○迄至本件行為時，已共同居住一年有餘，對於被告癸○○之家庭狀
    況、經濟情況、並無雙胞胎妹妹等情，應知之甚稔，應當知悉被告癸○○對證人
    乙○○及甲○○所陳在歐洲有古堡及遺產、有雙胞胎妹妹、怕雙胞胎妹妹爭奪遺
    產等情均屬虛構，是被告辛○○於本院審理時辯稱不知道被告癸○○係在向證人
    乙○○及甲○○騙取存摺、被告癸○○證述被告辛○○以為遺產之事係真實的云
    云，分係卸責及迴護之詞，均無足採。被告辛○○既明知被告癸○○向證人乙○○及甲○○所述亟須帳戶供作遺產規劃等情均屬虛言，竟仍與被告癸○○以一搭
    一唱之方式，誘使證人乙○○及甲○○相信其二人所述上情，自有與被告癸○○
    共同施用詐術之行為。
  (三)被告癸○○雖辯稱：是伊要辦信用卡、現金卡或貸款，須提供帳戶供「吳董」轉
    帳至伊帳戶內，讓伊帳戶內有款項，方可向銀行貸款，但又因為國民身分證在配
    偶庚○○處，所以才依「吳董」之指示，騙取乙○○及甲○○之帳戶後，將存摺
    等物交付予「吳董」，不知道「吳董」是詐欺集團之人云云。惟查，被告癸○○
    前因與證人即其配偶庚○○出賣其帳戶予證人丙○○，再由證人丙○○將之轉賣
    予詐欺集團，嗣於九十二年六月三日為警查獲等情，有臺灣士林地方法院檢察署
    九十二年度偵字第九五三五號偵查卷宗可查，被告癸○○雖矢口否認有販賣帳戶
    之行為，惟證人庚○○於本院審理時證述：癸○○在九十二年五、六月接近預產
    期時，知道伊賣帳戶給丙○○，後來為了籌醫藥費，癸○○也同意伊繼續賣帳戶
    等語（見本院九十三年十一月九日審理筆錄第三七頁），是被告癸○○既曾出賣
    帳戶予證人丙○○，該帳戶並被詐欺集團利用作為匯款之工具，嗣並因而為警查
    獲，自當知悉「吳董」大量收購存摺、印章、提款卡及密碼之行為，與詐騙集團
    之手法相同，惟仍逕行交付十餘本帳戶予「吳董」，如謂其不知「吳董」係屬詐
    欺集團成員等情，顯與常理有違。又證人庚○○亦於同日審理時證述：九十二年
    十一、十二月間，癸○○並未將國民身分證交由伊保管等語（見本院同日審理筆
    錄第三二頁），是被告癸○○供稱因當時其國民身分證放在證人庚○○處，所以
    才向證人乙○○及甲○○騙取帳戶云云，並非實在。況被告癸○○若係要申請貸
    款、信用卡或現金卡，貸款或發卡之金融機構，所需審查者，乃申請人本人之基
    本、信用資料，然其卻欲提供證人乙○○及甲○○之存摺供作匯款以假造之財力
    證明，則其結果，所提高者亦係證人乙○○及甲○○之信用，對於被告癸○○本
    人之信用狀況並無任何增益，是被告癸○○辯稱當時是「吳董」要匯款至其帳戶
    以辦理貸款，亦不合於常理，所辯亦不足採信，堪認被告癸○○應知悉「吳董」
    收購帳戶之目的，係作為詐欺取財之犯罪工具。
  (四)另被告辛○○因本案為警查獲之日期為九十三年一月二日，並於同年月三日完成
    警詢筆錄之製作，而於警詢筆錄製作過程中，警方已告知證人乙○○設於中國國
    際商業銀行之帳戶遭詐騙集團作為健保退費詐欺所指定之匯款帳戶等情，是至遲
    被告辛○○在本件為警查獲時，應已確知「吳董」係在負責替詐欺集團收購帳戶
    ，而非為人代辦貸款之人，卻仍於開設國泰世華銀行篤行分行之帳戶後，將存摺
    、印章、提款卡及其密碼，交付「吳董」，自有出賣前揭帳戶予詐騙集團供其詐
    欺取財所用之認識，其辯稱不知情云云，顯難置信。
  (五)被告癸○○雖否認將證人乙○○及證人甲○○之存摺等物交付「吳董」可獲得任
    何財產上利益，而辯稱係為「吳董」所騙云云，惟查由被告辛○○嗣出售國泰世
    華商業銀行篤行分行之帳戶可獲取二千元之代價以觀，被告癸○○交付如附表
    一、二所示之帳戶予「吳董」，應亦可獲得相當之財產上利益；再者，被告辛○○既於本件為警查獲後，仍可聯絡上「吳董」以販賣帳戶，則被告癸○○應亦可
    與「吳董」取得聯繫，茍其確係遭「吳董」以辦理貸款為名目所訛騙，進而去詐
    騙證人乙○○及證人甲○○之帳戶，則其為自身清白，理應盡力協助警方查緝「
    吳董」到案，以證明其所述屬實，惟其並未如此，自難信其所辯上情為真，而堪
    認其應係以不詳之代價，為「吳董」騙取帳戶以供作詐欺集團使用無誤。
  (六)被害人戊○○（起訴書雖載為告訴人，惟其僅於警詢時稱希望早日逮捕歹徒，並
    未請求訴追之意思，應非屬告訴人）、丁○○分別於警詢時證述接到健保費退費
    郵件，乃依詐欺集團人員之指示至自動櫃員機操作，分別匯款至如附表一編號９
    所示證人乙○○之帳戶及被告辛○○前揭設於國泰世華商業銀行之帳戶內等情，
    並有被害人戊○○提出之國泰世華商業銀行自動櫃員機交易明細表三紙、中國國
    際商業銀行客戶歷史檔交易明細查詢表、被害人丁○○所提出之中國國際商業銀
    行儲蓄存款存摺及中華郵政公司自動櫃員機交易明細表各一份附卷可稽，是被害
    人戊○○及丁○○指述遭詐騙集團所騙而將款項匯入證人乙○○及被告辛○○前
    揭帳戶等情，自堪採信。準此，被告癸○○及辛○○所交付之如附表一編號９所
    示之乙○○帳戶及被告辛○○所出售之國泰世華銀行篤行分行之帳戶，均已遭詐
    騙集團作為供被害人匯款之用，亦堪認定。
  (七)綜上所述，被告二人辯解，顯係事後卸責之詞，無可採信，其犯行已臻明確，堪
    以認定，應予依法論科。
二、按刑法上所謂常業犯，指反覆以同種類行為為目的之社會活動之職業性犯罪而言
    ，至於犯罪所得之多寡，是否恃此犯罪為唯一之謀生職業，則非所問，縱令兼有
    其他職業，仍無礙於該常業犯罪之成立，最高法院著有八十五年臺上字第五一○
    號判例可資參照。被告二人並無工作收入，為圖取不詳金額花用，而為「吳董」
    詐騙證人乙○○及證人甲○○如附表一、二所示帳戶之存摺、印章、提款卡及密
    碼；被告辛○○復將自己所開設之帳戶，以二千元之代價出售予「吳董」之男子
    ，並均賴以維生，核其二人所為，均係犯刑法第三百四十條之常業詐欺罪。而被
    告癸○○與「吳董」、辛○○就騙取證人乙○○、證人甲○○如附表一、二所示
    帳戶之行為，有犯意聯絡及行為分擔，均為共同正犯。爰審酌被告二人均正值青
    年時期，竟不思憑己力賺取金錢，反圖不勞而獲，以詐騙方法騙取金融機構帳戶
    提供予詐騙集團使用，使犯罪難以查緝，無異助長不法，被告癸○○於本件犯罪
    負責與「吳董」聯繫，顯係居於主導地位，而被告辛○○則立於從屬地位；被告
    癸○○於犯罪後坦認部分犯行，態度尚屬良好，被告辛○○則砌詞狡辯，難認有
    悔過之意，態度不佳等一切情狀，分別量處如主文所示之刑。
三、公訴意旨另以：被告癸○○及辛○○因缺錢花用，乃基於常業洗錢之犯意聯絡，
    於詐騙取得如附表一、二所示之帳戶後，供「吳董」掩飾、隱匿其所屬詐欺集團
    犯常業詐欺重大犯罪所得之財物，嗣有被害人戊○○匯款至如附表一所示編號９
    之帳戶，並為詐欺集團人員提領一空，因認被告癸○○及辛○○所為另涉犯洗錢
    防制法第九條第三項之常業洗錢罪嫌。經查：
  (一)按犯罪事實應依證據認定之，無證據不得認定犯罪事實，刑事訴訟法第一百五十
    四條第二項定有明文；且認定不利於被告之事實，須依積極證據，苟積極證據不
    足為不利於被告事實之認定時，即應為有利於被告之認定，更不必有何有利之證
    據，亦有最高法院三十年上字第八一六號判例可資參照。
  (二)又按洗錢防制法第一條規定：「為防制洗錢，追查重大犯罪，特制定本法」，其
    立法目的係為防止洗錢者利用各種管道漂白非法所得之洗錢行為，掩飾其犯罪事
    實，逃避或防礙重大犯罪之追查或處罰，以遏阻洗錢者享受其重大犯罪所得之財
    物或財產上利益；其保護之法益係國家對於重大犯罪之訴追及處罰權；洗錢防制
    條例第二條明定：「洗錢」之定義為：(一)掩飾或隱匿因自己重大犯罪所得財物
    或財產上利益者。(二)掩飾、收受、搬運、寄藏、故買或牙保他人因重大犯罪所
    得財物或財產上利益者」，並於同法第三條第一項列舉「重大犯罪」之範圍；行
    為人掩飾或隱匿因自己或他人犯罪所得財物或財產上利益，或收受、搬運、寄藏
    、故買、牙保他人犯罪所得財物或財產上利益，未必當然成立洗錢罪，而須上開
    財物或財產上利益係自己或他人重大犯罪所得，且行為人基於逃避或防礙該重大
    犯罪之追查或處罰之犯意，並有為逃避或防礙該重大犯罪之追查或處罰之行為，
    始克相當，最高法院九十二年度臺上字第二九六三號判決意旨可資參照。
  (三)查依本案被害人戊○○於警詢時之指述，固稱其受詐騙集團以健保費退費為由，
    而將存款轉匯入被告向證人乙○○所騙取之前揭帳戶，已如前述；但被告癸○○
    及辛○○一再堅詞否認有以健保退費為由向被害人戊○○詐騙金錢，且本件除被
    告癸○○及辛○○共同於詐得如附表一（除編號６以外）、二所示之帳戶後，提
    供前開帳戶之存摺、印章、提款卡及其密碼外，尚查無其他證據足資證明被告有
    基於逃避或防礙該重大犯罪之追查或處罰之故意或幫助犯意，公訴人所舉證據亦
    不足以證之，揆諸前開最高法院判決意旨，自難以被告癸○○及辛○○提供如附
    表一（除編號６以外）、二所示帳戶予「吳董」，即認被告有何幫助掩飾他人重
    大犯罪所得之意，應認不能證明被告此部分犯行，惟公訴人認此部分犯行與前開
    常業詐欺犯行，有牽連犯之裁判上一罪關係，爰不另為無罪之諭知，附此敘明。
五、臺灣士林地方法院檢察署移送併辦意旨（九十二年度偵字第九四○五號及九十三
    年度偵緝字第三○二號）略以：被告癸○○與年籍不詳之成年男子，共同基於常
    業詐欺及常業洗錢之犯意聯絡，先由癸○○於九十二年四月三十日前往第一商業
    銀行西內湖分行申請設立帳號00000000000號之存摺及提款卡，並將
    該存摺及提款卡提供予該林姓男子所組成之詐欺集團以供洗錢之用，掩飾所得財
    物而使之不易追查，嗣有被害人鍾秀黃於九十二年五月十二日十二時許，收到前
    揭詐騙集團來電謊稱為國稅局人員，有所得稅可退還，致鍾秀黃信以為真，乃依
    其指示分別匯款九萬九千八百九十九元及三萬零八百九十九元至上開帳戶內，而
    受有財產上損害等語；另被告癸○○因涉嫌於九十二年五月間起，與證人庚○○
    共同代證人丙○○收購帳戶等情，刻正由臺灣板橋地方法院檢察署偵查中（見臺
    灣士林地方法院檢察署九十二年度偵字第九五三五、一一二六三號、九十二年度
    核退字第九九○號、臺灣臺北地方法院檢察署九十三年度偵字第六一八九號、九
    十二年度偵字第二二一四八號、九十二年度核退字第三四七四、二五三八號、臺
    灣板橋地方法院檢察署九十三年度偵字第一四八六五號，此部分並未經檢察官移
    送併辦）。惟按連續犯之所謂出於概括犯意，必須其多次犯罪行為，自始均在一
    個預定犯罪計畫以內，出於主觀上始終同一犯意之進行，若中途另有新犯意發生
    ，縱所犯為同一罪名，究非連續其初發之意思，即不能成立連續犯（最高法院八
    十九年度臺上字第二○六九號判決意旨參照）。查證人庚○○於本院審理時即證
    述：當時是因為要籌醫藥費，所以才賣帳戶給丙○○等語，業如前述；而被告癸○○為本件犯罪，係因其所承作採收龍眼等工作收成欠佳，而無工作收入，始與
    「吳董」取得聯繫等情，亦經被告癸○○於本院九十三年十一月九日審理時供明
    在卷（見該次審判筆錄第二四頁），而證人丙○○與「吳董」係分屬二不同犯罪
    集團，亦據被告癸○○於本院九十四年一月十四日審理時陳明在卷（見該日審判
    筆錄第七頁），則被告癸○○於九十二年五、六月間為籌醫療費用而出售帳戶時
    ，應無法預見其於近半年後之同年十一月間，會因果樹收成欠佳，無工作收入，
    而須仰賴詐騙帳戶提供給「吳董」，藉以獲取利益維生等情，自難認被告二次提
    供帳戶之行為係自始均在一個預定犯罪計劃以內，而係另有新犯意發生，顯非基
    於概括犯意而為，並不能成立連續犯，本院自無從併予審理，關於被告癸○○出
    售前揭第一商業銀行西內湖分行帳戶予丙○○部分（臺灣士林地方法院檢察署九
    十二年度偵字第九四○五號及九十三年度偵緝字第三○二號），應退回檢察官，
    另為妥適之處理，附此敘明。
據上論斷，應依刑事訴訟法第二百九十九條第一項前段，刑法第二十八條、第三百四
十條，判決如主文。
本案經檢察官壬○○到庭執行職務。
中  華      民      國      九十四    年      二    月      一      日
                                臺灣臺中地方法院刑事第四庭
                                    審判長法  官  張  靜  琪
                                          法  官  賴  妙  雲
                                          法  官  郭  妙  俐
右正本證明與原本無異。
如不服本判決，應於判決送達後十日內向本院提出上訴狀，上訴於臺灣高等法院臺中
分院( 須附繕本 )。
                                          書記官
中      華      民      國      九十四    年      二    月      一      日
附錄論罪科刑法條
中華民國刑法第三百四十條
以犯第三百三十九條之罪為常業者，處一年以上七年以下有期徒刑，得併
科五萬元以下罰金。
附表一：
┌──┬────┬────────┬───────────────┬────┐
│編號│ 戶  名 │ 開  戶  銀  行 │          帳      號          │開戶日期│
├──┼────┼────────┼───────────────┼────┤
│１  │ 乙○○ │埔里中心碑郵局  │○○五四九○                  │ 9.3. │
├──┼────┼────────┼───────────────┼────┤
│２  │ 同  右 │大里大新街郵局  │00000000（郵政劃撥帳號│ 11.17. │
│    │        │                │）                            │        │
├──┼────┼────────┼───────────────┼────┤
│３  │ 同  右 │第一商業銀行臺中│00000000000        │ 同  右 │
│    │        │分行            │                              │        │
├──┼────┼────────┼───────────────┼────┤
│４  │ 同  右 │合作金庫銀行北屯│0000000000000    │ 同  右 │
│    │        │分行            │                              │        │
├──┼────┼────────┼───────────────┼────┤
│５  │ 同  右 │合作金庫銀行大里│0000000000000    │ 同  右 │
│    │        │分行            │                              │        │
├──┼────┼────────┼───────────────┼────┤
│６  │ 同  右 │華僑銀行臺中分行│00000000000000  │ 同  右 │
├──┼────┼────────┼───────────────┼────┤
│７  │ 同  右 │國泰世華銀行臺中│不詳                          │ 同  右 │
│    │        │分行            │                              │        │
├──┼────┼────────┼───────────────┼────┤
│８  │ 同  右 │臺灣銀行        │000000000000      │11.19.  │
├──┼────┼────────┼───────────────┼────┤
│９  │ 同  右 │中國國際商業銀行│00000000000        │11.20.  │
│    │        │臺中分行        │                              │        │
├──┼────┼────────┼───────────────┼────┤
│１０  │ 同  右 │復華銀行        │000000000000      │11.  │
└──┴────┴────────┴───────────────┴────┘
 附表二
┌──┬────┬────────┬───────────────┬────┐
│編號│ 戶  名 │ 開  戶  銀  行 │          帳      號          │開戶日期│
├──┼────┼────────┼───────────────┼────┤
│１  │ 甲○○ │第一銀行東港分行│0000000000          │ 12. │
├──┼────┼────────┼───────────────┼────┤
│２  │ 同  右 │合作金庫銀行大里│0000000000000    │ 11.17. │
│    │        │分行            │                              │        │
├──┼────┼────────┼───────────────┼────┤
│３  │ 同  右 │   東港郵局     │○五五八三五                  │ 11.20. │
├──┼────┼────────┼───────────────┼────┤
│４  │ 同  右 │   復華銀行     │000000000000      │ 11. │
│    │        │                │                              │        │
├──┼────┼────────┼───────────────┼────┤
│５  │ 同  右 │中國國際商業銀行│          不      詳          │ 不  詳 │
└──┴────┴────────┴───────────────┴────┘
